臺灣臺中地方法院刑事判決
110年度易字第949號
公  訴  人  臺灣臺中地方檢察署檢察官
被      告  蕭幼蘭



上列被告因竊盜案件，經檢察官提起公訴（110年度偵字第10159
號），被告於本院準備程序中就被訴事實為有罪之陳述，經本院
告以簡式審判程序之旨，並聽取當事人之意見後，裁定改行簡式
審判程序，並判決如下：  
    主    文
蕭幼蘭犯如附表編號一至六所示之罪，均累犯，各處如附表編號
一至六所示之刑及附表編號一至二所示之沒收。刑之部分，應執
行有期徒刑拾月。
    事實及理由
一、本案犯罪事實及證據，除證據部分補充「被告蕭幼蘭於本院
    準備程序及審理程序中之自白」（本院卷第83、90頁）外，
    其餘均引用如附件檢察官起訴書之記載。
二、本案被告所犯，非死刑、無期徒刑、最輕本刑為3年以上有
    期徒刑之罪，或高等法院管轄第一審之案件，被告於本院行
    準備程序時，就前揭被訴事實為有罪之陳述，經告以簡式審
    判程序之旨，並聽取公訴人及被告之意見後，本院認無不得
    或不宜改依簡式審判程序進行之處，爰依刑事訴訟法第273
    條之1第1項、第284條之1規定，裁定本案進行簡式審判程序
    。且依同法第273條之2、第159條第2項之規定，不適用傳聞
    法則有關限制證據能力之相關規定，合先敘明。
三、論罪科刑部分：
(一)核被告就起訴書犯罪事實欄暨附表編號1至2所為，均係犯刑
    法第321條第1項第1款之侵入住宅竊盜罪；就起訴書犯罪事
    實欄暨附表編號3至6所為，均係犯刑法第321條第2項、第1
    項第1款之侵入住宅竊盜未遂罪。被告所為前開2次侵入住宅
    竊盜及4次侵入住宅竊盜未遂犯行間，犯意各別，行為互殊
    ，應予分論併罰。
(二)被告前因公共危險案件，經本院以108年度豐交簡字第150號
    判決判處有期徒刑4月確定，於民國109年2月26日易服社會
    勞動執行完畢，有臺灣高等法院被告前案紀錄表1份在卷足
    憑，其於受徒刑之執行完畢後，5年以內故意再犯本件有期
    徒刑以上之各罪，均為累犯，本院依司法院大法官釋字第77
    5號解釋意旨，審酌被告所犯前案與本案均為故意犯罪，復
    考量被告本案所涉罪質、犯罪情狀，認為如依累犯規定加重
    最低本刑，並不會使被告所受之刑罰超過其所應負擔之罪責
    ，也不會使其人身自由因此遭受過苛之侵害，與憲法罪刑相
    當原則及比例原則皆無抵觸，應依刑法第47條第1 項規定加
    重其刑。　
(三)被告就起訴書犯罪事實欄暨附表編號3至6所示犯行，已著手
    於竊盜犯罪行為之實行，惟未生竊得財物之犯罪結果，屬未
    遂犯，爰依刑法第25條第2 項規定減輕其刑，並依法先加後
    減之。
(四)爰審酌被告前有竊盜、詐欺、公共危險之前科紀錄（均見臺
    灣高等法院被告前案紀錄表，構成累犯部分不重複評價），
    素行非佳，歷經數次偵審程序及科刑宣告，猶未能克制行止
    ，以正途獲取日常所需，竟多次侵入他人住宅行竊，使本案
    告訴人張宇維蒙受財產損失，顯見其未能尊重他人之財產權
    ，法紀觀念薄弱，同時危害社會治安；又被告迄今仍未與告
    訴人達成和解，賠償損失以獲取諒解，所為殊值非難；惟考
    量被告犯後始終坦承犯行，態度尚可，兼衡被告之犯罪動機
    與目的、犯罪手段、所竊財物之價值，暨其於本院審理時自
    陳國中畢業之智識程度、目前無業、離婚、有兩子均已成年
    、經濟狀況不好等語（見本院卷第91頁）之經濟、家庭生活
    狀況，並參酌檢察官及告訴人對於量刑之意見（見偵卷第50
    頁、本院卷第91頁）等一切情狀，量處如主文所示之刑。
(五)依刑法第50條至第53條之規範體系，以同一判決宣告數罪刑
    ，如符合刑法50條之情形，原則上即應定執行刑，僅例外於
    刑法53條有二裁判之情形，才由檢察官依刑事訴訟法第477
    條第1項規定聲請法院定刑，補行數罪併罰。是依現行法制
    ，本院既然宣告本案6罪刑如上，符合刑法第50條第1項前段
    之情形，即應依刑法第51條第5項規定定應執行刑，爰考量
    被告所犯6罪罪質相近、犯罪時間接近、6罪犯罪情節等情，
    定其應執行刑如主文所示。　　　　
四、沒收部分：
    按供犯罪所用、犯罪預備之物或犯罪所生之物，屬於犯罪行
    為人者，得沒收之；犯罪所得，屬於犯罪行為人者，沒收之
    ；前二項之沒收，於全部或一部不能沒收或不宜執行沒收時
    ，追徵其價額；犯罪所得已實際合法發還被害人者，不予宣
    告沒收或追徵；宣告前二條之沒收或追徵，有過苛之虞、欠
    缺刑法上之重要性、犯罪所得價值低微，或為維持受宣告人
    生活條件之必要者，得不宣告或酌減之，刑法第38條第2項
    前段、第38條之1第1項前段、第3項、第5項、第38條之2第2
    項分別定有明文。被告竊得起訴書附表編號1所示之現金新
    臺幣（下同）5,000元、起訴書附表編號2所示價值6,000元
    之振興卷2份，均屬被告犯罪所得之物，雖被告辯稱：伊於1
    09年某日侵入告訴人之住宅，趁告訴人睡覺時打開其房門將
    8,000元放在其廚房內鐵盤等語，惟此節為告訴人所否認，
    而被告僅空言泛稱對告訴人為上開賠償卻未提出任何證據已
    實其說，難認其犯罪所得已實際合法發還告訴人，是本院認
    應依前揭規定，於被告所犯各罪刑項下宣告沒收，於全部或
    一部不能沒收或不宜執行沒收時，追徵其價額。
據上論斷，應依刑事訴訟法第273條之1第1項、第299條第1項前
段、第310條之2、第454條第2項，刑法第321條第1項第1款、第2
項、第47條第1 項、第51條第5款、第38條之1 第1 項前段、第3
 項，刑法施行法第1 條之1 第1 項，判決如主文。
本案經檢察官林宏昌提起公訴，檢察官張溢金、陳怡廷到庭執行
職務。
中　　華　　民　　國　　111 　年　　1 　　月　　25　　日
                  刑事第二十庭  法  官  林秉賢
以上正本證明與原本無異。
如不服本判決應於收受送達後20日內向本院提出上訴書狀，並應
敘述具體理由；其未敘述上訴之理由者，應於上訴期間屆滿後20
日內向本院補提理由書（均須按他造當事人之人數附繕本）「切
勿逕送上級法院」。
告訴人或被害人如不服判決，應備理由具狀向檢察官請求上訴，
上訴期間之計算，以檢察官收受判決正本之日起算。
                        　　　　書記官  詹東益
中　　華　　民　　國　　111 　年　　1 　　月　　25　　日
附錄論罪科刑法條：
中華民國刑法第321條
犯前條第1項、第2項之罪而有下列情形之一者，處6月以上5年以
下有期徒刑，得併科50萬元以下罰金：
一、侵入住宅或有人居住之建築物、船艦或隱匿其內而犯之。
二、毀越門窗、牆垣或其他安全設備而犯之。
三、攜帶兇器而犯之。
四、結夥三人以上而犯之。
五、乘火災、水災或其他災害之際而犯之。
六、在車站、港埠、航空站或其他供水、陸、空公眾運輸之舟、
    車、航空機內而犯之。
前項之未遂犯罰之。
附表
編號 犯罪事實 罪名、宣告刑及沒收 一 如起訴書犯罪事實欄暨附表編號1所載 犯侵入住宅竊盜罪，累犯，處有期徒刑柒月。未扣案之犯罪所得新臺幣伍仟元沒收，於全部或一部不能沒收或不宜執行沒收時，追徵其價額。 二 如起訴書犯罪事實欄暨附表編號2所載 犯侵入住宅竊盜罪，累犯，處有期徒刑柒月。未扣案之犯罪所得價值新臺幣陸仟元之振興卷貳份均沒收，於全部或一部不能沒收或不宜執行沒收時，追徵其價額。 三 如起訴書犯罪事實欄暨附表編號3所載 犯侵入住宅竊盜未遂罪，累犯，處有期徒刑肆月。 四 如起訴書犯罪事實欄暨附表編號4所載 犯侵入住宅竊盜未遂罪，累犯，處有期徒刑肆月。 五 如起訴書犯罪事實欄暨附表編號5所載 犯侵入住宅竊盜未遂罪，累犯，處有期徒刑肆月。 六 如起訴書犯罪事實欄暨附表編號6所載 犯侵入住宅竊盜未遂罪，累犯，處有期徒刑肆月。 
【附件】：臺灣臺中地方檢察署檢察官起訴書（110年度偵字第1
0159號）